臺灣桃園地方法院刑事判決　　　　　　　　　　　　　九十二年度易字第六七四號
　　公　訴　人　臺灣桃園地方法院檢察署檢察官
　　被　　　告　卯○○
右列被告因賭博案件，經檢察官提起公訴（九十一年度偵字第九五二三號、第一五八
二一號、第一六七七七號），本院判決如左：
    主  文
卯○○連續在公眾得出入之場所賭博財物，處罰金貳仟元，如易服勞役，以參佰元折
算壹日。扣案如附表編號貳、伍所示之物均沒收。
    事  實
一、卯○○基於賭博之概括犯意，自民國九十一年四月間某日起至九十一年九月八日
    止，在公眾得出入之場所即桃園縣桃園市○○路四一七號、四一九號兩家內部相
    通聯營，使用中正路四一七號之單一出入口，分別由乙○○、辰○○（二人均已
    先行審結）所開設之「亨利電子遊戲場」或「大亨電子遊戲場」內，向店內開分
    小姐以新台幣（下同）一千元開一千分之比例開分後，把玩店內擺設之電動機具
    ，再以不等分數在一定倍數選項上押注，經機台以隨機方式開出一定結果後，依
    該次結果決定當次押注輸贏，如押中者則按一定倍數加分，如不中者則減去所押
    分數，迨卯○○把玩完畢，再由店方視所餘分數，以一分兌換一元之比例，找還
    卯○○現金。總計卯○○以上開方式，在上開時間內與店方賭博，前後約十餘次
    （含九十一年五月十六日、九十一年九月八日被查獲之二次）。
二、嗣(1)九十一年五月十六日晚間九時三十分許，卯○○在上開二家聯營之遊戲場內
    ，把玩店內之電動機具，與店方賭博之際，為警持搜索票至上址初次查獲卯○○
    ，當場並查獲店內人員酉○○、地○○、丁○○、午○○、丑○○、庚○○、林
    夢婕七人（酉○○、地○○、丁○○、丑○○、庚○○、林夢婕已先行審結，午
    ○○另行審結）；賭客吳淵進、黃佳士、藍來發、林文瑞、陳鴻長、吳治平、謝
    富裕、簡捷峰、許傳賜、壬○○、丙○○、寅○○、戊○○十三人（吳淵進、黃
    佳士、藍來發、林文瑞、陳鴻長、吳治平、謝富裕、簡捷峰、許傳賜等九人由檢
    察官依職權為不起訴處分，壬○○、丙○○、寅○○、戊○○四人已先行審結）
    ；及在場者楊芷榕、劉亮宏（楊芷榕、劉亮宏均由檢察官另為不起訴處分），當
    場並扣得如附表編號一至編號三所示之開分鑰匙、名單、電動機具及賭資等物。
    (2)九十一年九月八日，卯○○又在上處店內把玩電動機具，與店方賭博之際，適
    有警員陳信有喬裝賭客，於當日下午一時許進入店內，在以一千元委請子○○開
    分一千分，並把玩店內電動機具七ＰＫ，得分六千一百分之後，由子○○為之洗
    分，囑由酉○○按原開分比例，將六千一百元現鈔置放於店內廁所，再由陳信有
    自行進入廁所拿取現鈔，而為埋伏警員再度查獲卯○○；當場並查獲店內人員酉
    ○○、天○○、詹淑玲、子○○及亥○○五人（酉○○、天○○、詹淑玲、亥○
    ○已先行審結，子○○另行審結），賭客辛○○、申○○、甲○○、巳○○及未
    ○○、戌○○（均已先行審結）；在場者癸○○及宇○○（癸○○二人另為無罪
    諭知），並扣得如附表編號四至編號六所示之開分鑰匙、開分表、中獎記錄表、
    電動機具及賭資等物。
三、案經內政部警政署航空警察局、桃園縣警察局桃園分局分別報請臺灣桃園地方法
    院檢察署檢察官偵查，及自動檢舉起訴。
    理  由
一、被告卯○○雖未到庭，惟據其於偵查中則否認有何賭博犯行，辯稱：店內沒有洗
    分兌換現金，一千元玩到底，玩到沒有分數為止云云。經查：
（一）被告確有於「亨利電子遊戲場」及聯營之「大亨電子遊戲場」內把玩電動機具
      ，向開分小姐洗分兌換現金之賭博事實：
    １被告卯○○於九十一年五月十六日初次為警查獲時，在警、偵訊中均自承：「
      我以一千元為賭金，請遊樂場開分小姐在電玩機具（中正路一四七號前方金撲
      克七號台）上開得彩金一千分後，再以一比一比例押注，如中彩可得相對彩分
      ，如未中彩，則彩分被電玩機具吃掉，最後欲結束時，以電玩機具上之分數向
      經理換取相同金額新台幣」、「可以兌換現金，依分數直接跟經理換。有換過
      一、二次，是在九十一年四、五月間，那二次有贏錢約各贏六、七千元。‧‧
      ‧有看過其他客人贏錢，到廁所去拿」、「去過約十餘次」等語（九十一年偵
      字第九五二三號第三十八頁、第一百五十八頁）。而警員於當日同時查獲之賭
      客吳淵進在警訊中指稱：「我以新台幣一百元賭金請『大亨』遊樂場開分小姐
      小萍（即午○○）在電玩機具上開得彩分一千分後即可下注，我每次下注約二
      十分，如中彩可得彩分若干分，如未中彩則彩分被電玩機具吃掉等語（九十一
      年度偵字第九五二三號卷第三十頁）；賭客黃佳士在警訊中陳稱：「我以新台
      幣一千元賭金請『亨利』遊樂場開分小姐小潔在電玩機具上開得彩分五百分之
      後，即可下注，如中彩可得所投注之號碼加總之彩分數，如未中彩則彩分被電
      玩機具吃掉，最後以電玩機具上之分數向開分小姐換取積分券向遊藝場外把風
      男子換取新台幣之賭金，以五百彩分換取新台幣一千元計算」、「聽說向小姐
      換積分券，向把風人員換錢」等語（同上卷第三十四頁、第一百六十頁反面）
      ；賭客林文瑞在警訊中指稱：「我以新台幣一千元請遊樂場開分小姐在電玩機
      具上開得彩分一千分後即可下注，如中彩可得彩分若干分，如未中彩則彩分被
      電玩機具吃掉，最後要走時以電玩機具上之分數向開分小姐說要換取彩金，之
      後會有人依據機具上的分數，以每一分換取新台幣一元之方式，將錢放在廁所
      馬桶蓋上面盒子內，此時開分小姐即會告訴我可以進廁所拿錢了」、「可以換
      現金，我聽旁人說贏了跟小姐說好後，到廁所盒子內去拿，有（看過其他客人
      贏錢，到廁所去拿）」等語（同上卷第四十七頁、第一百五十九頁）；賭客陳
      鴻長於警訊、偵查中均供稱：「我參與遊樂場內賓果行星電玩機具的編號第一
      台賭博，開分是新台幣一千元可開得五百分後即可下注，如中彩可得彩分若干
      不定，如未中彩則彩分被電玩機具吃掉，最後以電玩機具上之分數向開分小姐
      換取金錢，一分換取台幣二元」、「可以洗分，得分後與開分小姐說，她會將
      錢放在廁所，這是我聽別人說，但基本上是如此，我確定可以換。‧‧‧（看
      過其他客人贏錢，到廁所去拿）」等語（同上卷第五十六頁、第一百五十八頁
      反面、第一百五十九頁）；賭客謝富裕於警訊、偵查中指稱：「我以新台幣一
      千元賭金，請『亨利』遊樂場開分小姐在電玩機具上開得彩金一千分後即可下
      注，如中彩可得彩分若干分，如未中彩則彩分被電玩機具吃掉，最後以電玩機
      具上之分數，向開分小姐換取積分券，再持積分券向遊藝場把風男子換取新台
      幣之賭金」、「我沒換過，聽別人說跟工作人員說，他們會把錢放在廁所內。
      ‧‧‧有（看過其他客人贏錢，到廁所去拿）」等語（同上卷第六十四頁、第
      一百五十九頁）；賭客簡捷峰於偵查中指稱：「店內可以換現金，是至廁所去
      換，我沒換過，但知贏錢以此方式換」等語（同上卷第一百六十二頁）；賭客
      藍來發於偵查中陳稱：「承認賭博，聽說可以換錢，我自己沒換過，但知道可
      以換錢」等語（同上卷第一百六十二頁反面）；賭客吳治平在偵查中陳稱：「
      聽別人說可以換現金」等語（同上卷第一百六十二頁反面）；賭客許傳賜亦於
      偵查中證稱：「知道店內可以兌換現金，不知如何換」等語（同上卷第一百六
      十二頁）。
    ２證人即警員陳信有於九十一年九月十八日，喬裝賭客至「亨利電子遊戲場」，
      誘使子○○為其開、洗分，並由酉○○兌換現金六千一百元之事實，業經被告
      酉○○在警訊中自承：「因有喬裝員警至亨利遊樂場把玩電玩，累積分數六千
      一百分，我兌換現金六千一百元給喬裝員警，而遭警方帶所製作筆錄。‧‧‧
      我身上的六萬零一百元是公司給我的，如有客人把玩機台累積分數後，客人如
      要洗分，我就該錢兌換給客人。錢是上一班同事交接下來給我，是老闆乙○○
      指示我如有客人洗分，就換現金給賭客。‧‧‧」（九十一年度偵字第一六七
      七七號卷第四十二頁）。核與證人即警員陳信有到庭證稱：「九十一年九月八
      日，我支援督察室的勤務，去取締賭博電玩，我進去桃園市○○路四一七號亨
      利電子遊戲場，進去後開分員問我要玩第幾台，我說要玩第七台，交給她一千
      元開分，開一千分，等我玩到六千一百分時，我說要洗分，小姐就幫我洗分，
      另外叫酉○○要我跟他到廁所去，酉○○先叫我在外面等，他進去後，把錢放
      在廁所，再出來叫我自己進去拿，我拿到錢後，就打電話聯絡同事進來，幫我
      洗分的小姐是子○○」等語相符（本院九十二年六月六日筆錄）。此外並有警
      員向酉○○換得之現鈔六千一百元，酉○○身上查扣之賭資六萬零一百元（即
      附表編號六所示之物），及如附表各項所示之物扣案可資佐證。
    ３經核被告卯○○前開自白，與共同被告酉○○警訊中之自白，賭客吳淵進、黃
      佳士、林文瑞、陳鴻長、謝富裕、簡捷峰、藍來發、吳治平及許傳賜前開警、
      偵訊中所述：店內可以兌換現金等語，均屬相符。而九十一年九月十八日，確
      實為喬裝警員查獲子○○為之洗分，由酉○○兌換現金一節，亦可佐證被告卯
      ○○前開自白屬實。且九十一年五月十六日被查獲之賭客林文瑞、陳鴻長、謝
      富裕、簡捷峰指稱：到廁所去和現場經理換錢之洗分兌現方式，與證人陳信有
      指述酉○○在九十一年九月十八日為其洗分兌換現金之手法相同，此顯非警員
      可得勾串或臆測可得之事。綜上，足認被告卯○○上開自白屬實，可以採信。
    ４綜上，被告在「亨利電子遊戲場」與「大亨電子遊戲場」內，有把玩電動機具
      開分、洗分，而以上開方式與店方賭博之事實，堪予認定。
（二）被告卯○○嗣後於九十一年九月十八日為警再度查獲後，雖否認有何賭博犯行
      ，辯稱：店內不能洗分兌換現金云云，且共同被告即店方人員乙○○、辰○○
      、酉○○、地○○、丁○○、丑○○、庚○○、林夢婕、天○○、詹淑玲、子
      ○○、亥○○、午○○亦均辯稱：店內一千元開一千分玩到底，不能替客人洗
      分兌換現金，不能賭博云云。惟與其先前自白不符，且設非確有賭博事實，被
      告應無虛構賭博兌換現金之事實，自陷於罪之理，故被告此後翻異前詞，顯係
      事後卸責之詞，不足採信。至於乙○○等人既係同案賭博被告，有相同之利害
      關係，渠等所述自難免避重就輕之虞，亦不足採信。
（三）共同被告乙○○、辰○○另辯稱略以：「大亨電子遊戲場」與「亨利電子遊戲
      場」是我們分開經營的云云，且依「亨利電子遊戲場」及「大亨電子遊戲場」
      電子遊戲場營業級別證、營利事業登記證所載，負責人確實分別為乙○○、辰
      ○○，名義上二人復僱用不同員工，僅湊巧設立在桃園縣桃園市○○路四一七
      號、四一九號，彼此相毗鄰而已。然查，被告與共同被告即賭客黃佳士、謝富
      裕三人於九十一年五月十六日為警查獲時，不僅均自白「亨利電子遊戲場」內
      有賭博兌換現金之情事，並明確指稱：是向把風男子或經理換錢等語，此如前
      項理由（一）１所述。而共同被告酉○○、午○○於當日為警查獲時，酉○○
      於警訊中供稱略以：伊為「大亨電子遊戲場」的員工，負責看管店面的工作等
      語（九十一年度偵字第九五二三號卷第九頁反面），午○○則供稱略以：伊在
      「大亨遊樂場」擔任開分員，向客人收取之現金均交給現場經理「阿智」等語
      （同上卷第二十一頁），可見酉○○所擔任之工作角色，實即被告與黃佳士等
      人所指之兌換現金者無疑。徵諸此後酉○○於九十一年九月十八日，再度為喬
      裝賭客之警員洗分兌換現金，而為警再度查獲一節，尤為明顯。以此論之，酉
      ○○何以任職「大亨電子遊戲場」，卻為「亨利電子遊戲場」之賭客兌換現金
      ？自係兩家遊戲場聯營，彼此聲氣相通之故。況且，依證人即警員己○○到庭
      證稱：「（九十一年五月十六日）搜索我有參加，搜索前有去過三次，我是從
      （中正路）四一七號的門進去，經過四一七號和四一九號中間的通道，這個通
      道沒有任何阻隔，沒有設門，所以到四一七號的人可以經過這個通道進到四一
      九號，他們兩邊各有一個大門，但平常與搜索當天，四一九號的大門都沒有開
      ，都是要經過四一七號的門才能進入四一九號，四一七號大門附近有人看守」
      等語（本院九十三年三月十日筆錄），並有上開二家遊戲場內部位置草圖二份
      附卷可稽（九十一年度他字第九二號卷第三頁、第十四頁），可見兩處遊戲場
      內部彼此打通，共用中正路四一七號「亨利電子遊戲場」之出入門戶，在經營
      上無法區隔。於此，益足認定「亨利電子遊戲場」與「大亨電子遊戲場」名雖
      分別經營，實則均有為客人洗分兌現之不法情事，而由酉○○統籌負責實際交
      付金錢之工作。是故，「亨利電子遊戲場」與「大亨電子遊戲場」兩家應係聯
      營，已無疑問，併予敘明。
（四）綜上所述，本件事證已臻明確，被告卯○○犯行已堪認定。
二、核被告卯○○所為，係犯刑法第二百六十六條第一項前段之賭博罪。被告前往店
    內賭博前後有十數次，所為時間緊接，所犯構成要件亦係相同賭博罪名，顯係基
    於概括犯意而為，應依連續犯之規定以一罪論，並加重其刑。公訴人雖僅敘及被
    告於九十一年五月十六日、九十一年九月八日為警二次查獲之賭博事實，漏未敘
    及被告自九十一年四月間起前後十數次之賭博犯行，惟其未起訴之賭博事實，與
    已起訴部分之事實間，有連續犯裁判上一罪之關係，本院自得併為審酌。爰審酌
    被告犯罪後坦承部分犯行，其犯罪之動機、手段，及被告為單純賭客，事實上可
    罰性不高，然其兩次為警查獲，顯係明知故犯等一切情狀，量處如主文所示之刑
    ，並諭知易服勞役之折算標準。扣案如附表編號二、編號五所示之電動賭博機具
    、ＩＣ板，為當場賭博之器具，依刑法第二百六十六條第二項規定沒收。其餘扣
    案之物並非被告所有，不予沒收，併予敘明。
三、被告卯○○經合法傳喚，無正當理由不到庭，本院認其應為罰金之諭知，爰不待
    其陳述逕行判決。
據上論斷，應依刑事訴訟法第二百九十九條第一項前段、第三百零六條，刑法第五十
六條、第二百六十六條第一項前段、第二項、第四十二條第二項，罰金罰鍰提高標準
條例第一條前段、第二條，判決如主文。
本案經檢察官林秀敏到庭執行職務。
中        華        民        國    九十三    年    四    月    十四    日
                                  臺灣桃園地方法院刑事第八庭
                                      審判長法  官    林恆吉
                                法  官    劉秀君
                                            法  官    陳彥宏
右正本證明與原本無異。
如不服本判決，應於送達後十日內，向本院提出上訴狀。
                                            書記官    翁其良
中        華        民        國    九十三    年    四    月    十六    日
論罪法條：刑法第二百六十六條第一項前段、第二百六十七條
中華民國刑法第二百六十六條
(普通賭博罪與沒收物)
在公共場所或公眾得出入之場所賭博財物者，處一千元以下罰金。但以供
人暫時娛樂之物為賭者，不在此限。
當場賭博之器具與在賭檯或兌換籌碼處之財物，不問屬於犯人與否，沒收
之。
中華民國刑法第二百六十七條
(常業賭博罪)
以賭博為常業者，處二年以下有期徒刑，得併科一千元以下罰金。
          附表（九十二年度易字第六七四號）
┌──┬────┬────┬──────────────────────┐
│編號│查扣日期│查扣地點│查扣物品數量                                │
│    │        │        │                                            │
├──┼────┼────┼──────────────────────┤
│一  │91/5/16 │亨利電子│開分鑰匙六支（乙○○二支、林夢婕二支、丁○○│
│    │        │遊戲場  │一支、庚○○一支）、賭客名單二張、開檯記錄單│
│    │        │        │六張、計分卡十七張（乙○○十一張、庚○○六張│
│    │        │        │）、攝影機一個                              │
│    │        ├────┼──────────────────────┤
│    │        │大亨電子│開分鑰匙十四支（午○○四支、酉○○十支）、出│
│    │        │遊戲場  │牌表三張、代幣二千九百五十枚、監視器三台、針│
│    │        │        │孔攝影鏡頭一個                              │
├──┼────┼────┼──────────────────────┤
│二  │同右    │亨利電子│頂級賽馬八人座一台、賓果行星八人座一台、輪盤│
│    │        │遊戲場  │六人座一台、滿貫大亨七ＰＫ三十八台（包含置放│
│    │        │        │二樓未插電四台）、海洋世界二台、撲克世界二台│
│    │        │        │、ＩＣ板六十七片                            │
│    │        ├────┼──────────────────────┤
│    │        │大亨電子│中國象棋八人座一台、二十一點五人座一台、滿貫│
│    │        │遊戲場  │大亨七ＰＫ十一台（包含置放二樓未插電一台）、│
│    │        │        │、賓果馬戲團八人座一台、賓果四人座一台、侏儸│
│    │        │        │紀六台、ＯＫ彈珠台五台、ＩＣ板五十一片      │
├──┼────┼────┼──────────────────────┤
│三  │同右    │大亨電子│酉○○身上賭資一千八百元                    │
│    │        │遊戲場  │                                            │
├──┼────┼────┼──────────────────────┤
│四  │91/9/8  │亨利電子│開分鑰匙七支、開分表二張、休假表一張、機台中│
│    │        │遊戲場  │獎記錄表四張                                │
├──┼────┼────┼──────────────────────┤
│五  │同右    │同右    │世界賽馬八人座一台、賓果行星八人座一台、海洋│
│    │        │        │世界四台、金撲克二台、滿貫大亨七ＰＫ三十四台│
│    │        │        │、ＩＣ板四十二片                            │
├──┼────┼────┼──────────────────────┤
│六  │同右    │同右    │兌換予喬裝警員之賭資六千一百元、酉○○身上賭│
│    │        │        │資六萬零一百元                              │
└──┴────┴────┴──────────────────────┘
備註：
一、電動機具均不含ＩＣ板。
二、金額以新台幣為單位。
